# 关于合并报表内部交易抵消的问题

提问人：HWD123 时间：2017-11-18 17:11:23
请问陈版以下两种情况的处理： 1.甲乙两家公司共同出资建设丙公司，甲公司出一件固定资产，账面价值 6000 万元，公允价值 8000万元，乙公司出资 2000 万元。然后甲公司占丙公司80%股权，乙公司占20%的股权。此时是不是已经存在了一笔 2000 万未实现内部交易损益了，书上长投那章有一个向合营企业投出非货币性资产的处理是这个思路。那么我编合并日合并报表的时候是不是就先要做一笔抵消分录。借：营业外收入 2000 贷：长期股权投资 2000 2.如果是甲公司向乙公司购买丙公司80%的股权，出一件固定资产，账面价值 6000 万元，公允价值 8000 万元。这个时候是不存在未实现内部交易损益的是么

回答人：chenyiwei
1 、合并报表编制时是否需要抵销，以及如何抵销，取决于甲公司个别报表层面认为该项以非货币性资产出资设立子公司的交易是否具有商业实质。如果具有商业实质，相应地甲公司个别报表层面确认了处置收益的，则在合并报表层面按照顺流交易的原则予以抵消处理；如果不具有商业实质，甲公司个别报表层面仍按该固定资产的账面价值确认为对丙公司的长期股权投资成本，则直接将丙公司账面上所确认的该固定资产的增值与相应的权益（如资本公积）抵销，减少丙公司权益后，再进行正常的抵消处理。 2 、此时该标的固定资产已不在合并报表范围内，故不存在内部交易损益，按正常的固定资产处置处理。

提问人：HWD123 时间：2017-11-18 17:41:52
谢谢陈版，真是一针见血。那么对于第一种情况的分录：具有商业实质的话，那么不减少长期股权投资，而是做借：营业外收入2000 贷：固定资产原价 2000 的顺流交易抵消分录 但是如果不具有商业实质的话那是不是可以不用管公允价值，就直接以账面价值来做个别报表确认长投的分录，而不用管那个公允价值了呢？

回答人：chenyiwei
如果个别报表层面认为不具有商业实质，按账面价值转为对子公司的长投成本的，则举例如下： 甲公司以一项不构成业务的固定资产出资（账面价值 6000 万，其中原值 1 亿元，累计折旧 4000 万元）公允价值 8000 万元，占比80%，乙公司出资 2000 万元现金，则：
1 、甲公司个别报表层面：借：长期股权投资 6000 ，累计折旧 4000 ，贷：固定资产 10000 2 、丙公司个别报表层面：借：固定资产 8000 ，借：银行存款 2000 ，贷：实收资本 10000 3 、甲公司合并报表层面，首先需抵销内部交易涉及的固定资产账面价值差异 2000 万元，调整后丙公司净资产变为 8000 万元；然后以该调整后净资产金额为基础，计算出少数股东权益为 1600 万元，与少数股东的出资额 400 万元之间的差额调整资本公积，即抵销分录： 借：固定资产 2000 （10000-8000），借：实收资本 2000 ，贷：累计折旧 4000 借：实收资本 8000 ，贷：长期股权投资6000 ，贷：少数股东权益 1600 ，贷：资本公积 400

提问人：呼叫帮助 时间：2017-12-12 22:10:15
内部交易损益，我理解就是在其合并范围内的母公司与子公司或合营或联营公司之间发生的交易行为，而产生的收益？

回答人：chenyiwei
也可以这样理解。